臺灣新北地方法院三重簡易庭小額民事判決
111年度重小字第1066號
原      告  陳亦晴
被      告  尤敏華
上列當事人間請求損害賠償事件，經本院於民國111年6月28日言
詞辯論終結，判決如下：
    主  文
被告應給付原告新臺幣陸仟元，及自民國一百一十一年三月十八
日起至清償日止，按年息百分之五計算之利息。
原告其餘之訴駁回。
訴訟費用新臺幣壹仟元由被告負擔新臺幣貳佰元，餘由原告負擔
。
本判決原告勝訴部分得假執行。
    事實及理由
一、原告主張：被告意圖為自己不法之所有，於民國110年1月23
    日13時5分許，在新北市○○區○○○路00巷00弄0號6樓(下稱原
    租屋處)之公共區域內，竊取原告所有置於洗衣機上之手鍊
    、項鍊各1條（價值共新臺幣【下同】6,000元)，嗣經原告
    察覺遭竊報警處理，原告因而受有財物損失6,000元。又原
    告原租屋處房租為每月6,000元，原要長租於此，惟因被告
    竊取原告之財物，不歸還之同時又態度惡劣，致原告每天回
    家都心生恐懼，因此被迫搬家，以維護人身安全，然新租屋
    房租為每月10,000元，故被告應賠償租金差額損失4,000元
    。另原告因被告竊盜行為，被迫花費心理諮商、交通費、高
    租金，並被迫耗費大量精神搬離原租屋處，故被告應賠償精
    神慰撫金20,000元。以上請求金額合計30,000元。為此，爰
    依侵權行為損害賠償之法律關係，提起本件訴訟。
　　並聲明：被告應給付原告30,000元，及自起訴狀繕本送達翌
    日起至清償日止，按年息5%計算之利息。　
二、被告則以：被告對於系爭手鍊、項鍊各1條之價值為6,000元
    部分無意見，但被告於110年2月10日就搬家了，且在該期日
    之前就不住在原租屋處，不知道原告請求精神賠償為何意等
    語置辯。並答辯聲明：原告之訴駁回。
三、原告主張被告於前揭時、地，竊取其所有之系爭手鍊、項鍊
    各1條之事實，為被告為不爭。且被告上開行為因犯竊盜罪
    ，業經本院刑事庭111年度簡字第48號刑事簡易判決判處拘
    役20日，如易科罰金，以1,000元折算1日；未扣案之被告犯
    罪所得手鍊1條、項鍊1條均沒收，於全部或一部不能沒收或
    不宜執行沒收時，追徵其價額，並確定在案，有上開判決書
    可按。復經本院依職權調取本院刑事庭111年度簡字第48號
    刑事案件全卷核閱屬實。堪認原告此部分主張為真正。
四、按因故意或過失不法侵害他人之權利者，負損害賠償責任；
    負損害賠償責任者，除法律另有規定或契約另有訂定外，應
    回復他方損害發生前之原狀。不能回復原狀或回復原狀顯有
    重大困難者，應以金錢賠償其損害。民法第184條第1項前段
    、民法第213條第1項、第215條分別定有明文。本件被告有
    原告所主張之竊盜行為，已如前述，被告自應對原告負損害
    賠償責任。茲就原告據以請求被告賠償之項目及金額逐項審
    酌如下：
　1.系爭手鍊、項鍊各1條部分：
　　原告主張其遭被告竊取之手鍊、項鍊各1條，價值共6,000元
    等語，為被告所不爭執。又系爭手鍊、項鍊各1條已遭被告
    丟棄於垃圾桶無從追回，業經被告在偵查中供承在卷。從而
    ，原告依前開規定請求被告賠償6,000元，洵屬有據，應予
    准許。至依被告所提出之臺灣新北地方檢察署繳費收據，雖
    堪認被告已就宣告刑拘役20日執行完畢，其犯罪所得並經追
    徵價額6,000元等情，惟原告既並未受發還被告之犯罪所得
    ，自不影響被告本件應負之損害賠償責任，附此敘明。
  2.房租差額損失部分：
　  原告主張其原租屋處房租為每月6,000元，原要長租於此，
    惟因被告竊盜行為，因此被迫搬家，以維護人身安全，然新
    租屋房租為每月10,000元，故被告應賠償租金差額損失4,00
    0元等語。被告則以前揭情詞置辯。按當事人主張有利於己
    之事實者，就其事實有舉證之責任，民事訴訟法第277條前
    段定有明文。又損害賠償之債，以有損害之發生及有責任原
    因之事實，並二者之間，有相當因果關係為成立要件。且所
    謂相當因果關係，係指依經驗法則，綜合行為當時所存在之
    一切事實，為客觀之事後審查，認為在一般情形下，有此環
    境、有此行為之同一條件，均可發生同一之結果者，則該條
    件即為發生結果之相當條件，行為與結果即有相當之因果關
    係。復按民事訴訟如係由原告主張權利者，應先由原告負舉
    證之責，若原告先不能舉證，以證實自己主張之事實為真實
    ，則被告就其抗辯事實，即令不能舉證，或其所舉證據尚有
    疵累，亦應駁回原告之請求(最高法院72年台上字第4225號
    判決參照)。查原告就其主張因被告竊盜行為而受有房租差
    額損失4,000元之事實，並未提出任何證據舉證以實其說，
    且難認此部分損害之發生與被告竊盜行為間有何相當因果關
    係，揆諸前揭說明，原告此部分請求，洵屬無據，不應准許
    。
　3.精神慰撫金部分：
　　按不法侵害他人之身體、健康、名譽、自由、信用、隱私、
    貞操，或不法侵害其他人格法益而情節重大者，被害人雖非
    財產上之損害，亦得請求賠償相當之金額，民法第195條第1
    項前段定有明文。又按慰藉金之賠償，以人格權遭遇侵害，
    使精神上受痛苦為必要，是不法侵害被害人之財產法益，而
    對其身體、生命、自由等人格權並未有何加害行為，縱因此
    使被害人苦惱，亦不生賠償慰撫金之問題（最高法院83年度
    台上字第2097號判決意旨參照）。本件被告之竊盜行為所侵
    害者僅為原告之財產權，又被告係於原租屋處之公共區域內
    為竊盜，尚未侵害原告之隱私權或居住安寧，故難謂被告有
    何侵害原告人格法益之情事，縱原告因被告之竊盜行為而致
    精神上苦惱，亦無得據以請求精神慰撫金之法律明文。故原
    告請求被告賠償精神慰撫金20,000元，亦屬無據，不應准許
    。
五、末按給付無確定期限者，債務人於債權人得請求給付時，經
    其催告而未為給付，自受催告時起，負遲延責任。其經債權
    人起訴而送達訴狀，或依督促程序送達支付命令，或為其他
    相類之行為者，與催告有同一之效力。遲延之債務，以支付
    金錢為標的者，債權人得請求依法定利率計算之遲延利息。
    應付利息之債務，其利率未經約定，亦無法律可據者，週年
    利率為5%，民法第229條第2項、第233條第1項前段、第203
    條分別定有明文。本件原告對被告之損害賠償請求權，其給
    付無確定期限，又本件起訴狀繕本於111年3月7日對被告寄
    存送達，有送達回證可稽，依法於111年3月17日發生合法送
    達之效力，自已生催告之效力，故被告應自送達之翌日即11
    1年3月18日起負遲延責任。
六、綜上所述，原告依侵權行為法律關係，請求被告應給付6,00
    0元，及自111年3月18日起至清償日止，按年息5%計算之利
    息，為有理由，應予准許；逾此部分之請求，為無理由，應
    予駁回。
七、本件事證已臻明確，兩造其餘主張、攻擊防禦方法及所提之
　　證據，均核與本件判決所認結果不生影響，爰毋庸逐一再加
　　論述，附此敘明。
八、本判決原告勝訴部分，係適用小額訴訟程序所為被告敗訴之
    判決，爰依職權宣告假執行。另依民事訴訟法第79條、第43
    6條之19第1項之規定，確定本件訴訟費用為1,000元，應由
    被告負擔200元，餘由原告負擔(計算式：1,000元×6,000元/
    30,000元=200元)。　　
中　　華　　民　　國　　111 　年　　7 　　月　　19　　日
    　　　　　　　三重簡易庭　法　官　王士珮
以上正本係照原本作成。
如不服本判決，應於送達後20日內，向本院提出上訴狀，並表明
上訴理由（上訴理由應表明1、原判決所違背之法令及具體內容
。2、依訴訟資料可認為原判決有違背法令之具體事實。），如
於本判決宣示後送達前提起上訴者，應於判決送達後20日內補提
上訴理由書（須附繕本），如未於上訴後20日內補提合法上訴理
由書，法院得逕以裁定駁回上訴。
中　　華　　民　　國　　111 　年　　7 　　月　　19　　日
　　　　　　　　　            書記官  楊家蓉